臺灣高等法院刑事判決
上　訴　人
即　被　告　乙○○
上列上訴人因竊盜案件，不服臺灣臺北地方法院94年度易字第66
0號，中華民國94年7月26日第一審判決（起訴案號：臺灣臺北地
方法院檢察署93年度偵字第21616 號），提起上訴，本院判決如
下：
    主  文
原判決撤銷。
乙○○連續攜帶兇器、毀越安全設備竊盜，累犯，處有期徒刑貳
年陸月。不明鐵器壹支沒收。
    事  實
一、乙○○前於民國 87年間因竊盜案件，經本院判處有期徒刑1
    年確定，於88年8月7日縮刑期滿執行完畢，復於91年間因竊
    盜案件，經臺灣臺北地方法院判處有期徒刑3月，於92年3月
    11日易科罰金執行完畢，於92年間因違反毒品危害防制條例
    案件，經臺灣臺北地方法院判處有期徒刑4月，於 93年5月8
    日縮刑期滿執行完畢，復於92年間因竊盜案件，經本院判處
    有期徒刑2 年確定（經通緝到案後，現執行中），仍不知悔
    改，意圖為自己不法所有，基於概括之犯意，先委由黃清泉
    代為租車，黃清泉知情即基於幫助連續竊盜之犯意，於民國
    93年11月1日，在台北市○○區○○路2段157巷18之1，出面
    向旺來貨車租賃車行（下簡稱旺來租車行）承租車牌號碼EE
    ─2712號自用小貨車後，即將該車停放於指定之路旁，並將
    租得車輛之鑰匙放置於前輪輪胎下後離去，由乙○○自行取
    用行使，乙○○即駕駛該自小貨車，攜帶可用以拆卸不鏽鋼
    鐵門，而依一般生活經驗客觀上亦足以對人之生命、身體造
    成危害之不明鐵器一支，連續於 93年11月2日13時許，前往
    台北縣坪林鄉魚堀32號，破壞丁○○所有無人居住之貨櫃屋
    鐵窗，自窗戶爬入貨櫃屋內，竊取取丁○○所有藍白相間塑
    膠帆布1件、電動茶葉剪1支、鋤草機1具、抽水馬達1具。於
    同日13時32分許，前往台北縣坪林鄉粗窟村粗窟15之1 號甲○○住處，破壞窗戶的鐵窗，從窗戶爬進屋內，竊取甲○○
    所有之冰箱大小各1台、除濕機1台、鋤草機2具、茶葉剪1支
    、卡拉OK整組、麥克風1組、鋁門窗的外框1具；於同年月 5
    日13 時許，前往台北縣坪林鄉粗窟村粗窟13之2號丙○○住
    處，破壞窗戶鐵條爬入屋內竊取丙○○所有之白鐵大門2 扇
    、電視1台、流理台配件4 件、電毯1件（侵入住宅部分未具
    告訴）。得手後搬至上開自小貨車自行駕駛離去，於93年11
    月6 日，由乙○○駕駛上開自小貨車返還旺來租車行時，因
    車上遺留丁○○遭竊之藍白相間塑膠帆布1 件及丙○○遭竊
    之電視機1部；嗣於 93年11月29日22時許，在台北縣新店市
    ○○路○段86號，為警查獲。
二、案經台北縣政府警察局新店分局報請臺灣臺北地方法院檢察
    署檢察官偵查起訴及移請併辦。
    理  由
壹、證據能力方面：
    關於自路口監視器及旺來汽車商行店內監視器翻攝之照片、
    旺來汽車商行與黃清泉簽訂之租賃小貨車合約書、93年11月
    1日至6日之車輛預約登記資料，為從事業務之人於業務上所
    須製作之紀錄文書、告訴人甲○○、丙○○之指訴及證人丁○○、林桂霜之證述及證人指認被告刑事照片、台北縣政府
    警察局新店分局贓物認領保管單等物均經本院提示，被告乙○○未曾聲明異議，經本院審酌認為適當，認均有證據能力
    。
貳、實體方面：
一、右揭事實，業據被告乙○○於本院審理時供認不諱，關於租
    車部分，經核與證人即旺來汽車商行會計林桂霜於警訊時之
    供述情節相符，並有上開租賃小貨車合約書、汽車預約登記
    料在卷可稽，其餘事實部分，業據證人丁○○到庭結證其曾
    與被告乙○○所駕駛之上開車輛擦身而過，並見到被告乙○○正駕駛該車，其上載有其及甲○○失竊之物品等語明確（
    見原審94年7月12日審判筆錄，本院94年9月23日準備程序筆
    錄），而被告乙○○駕駛該車至上揭地點行竊之事實，亦有
    翻拍自監視錄影帶之照片在卷可參，且被告於自行還車時亦
    留有被害人丁○○遭竊之藍白相間塑膠帆布1 件及丙○○遭
    竊之電視機1 部，並經證人林桂霜述明，且經被害人丁○○
    、丙○○認明相符具領保管，有贓物認領保管單在卷可參，
    事證已臻明確。
二、按刑法第321條第1項第2 款所謂之「門扇」，係指門戶、窗
    扇等阻隔出入之設備而言，至於鐵門窗或玻璃僅屬防盜之安
    全設備，難謂與門扇之含義相同，最高法院57年台上字第12
    07號、73年台上字第3398號判決意旨參照。而破壞鐵窗拆卸
    不鏽鋼鐵門，通常需備有相當鐵器工具，被告乙○○於93年
    11月2日13時、93年11月2日13時32分許及同年月5日13 時許
    ，侵入丁○○之貨櫃屋、甲○○、丙○○之住處，竊取丁○○所有藍白相間塑膠帆布1件、電動茶葉剪1支，甲○○所有
    之大門鋁門窗的框1具，丙○○所有之白鐵大門2扇時，既均
    係破壞鐵窗爬入屋內，且甲○○、丙○○部分，均備有用以
    拆卸不鏽鋼鐵門之工具，此類足以拆卸固定鐵門之工具，依
    一般生活經驗，客觀上亦足以對人之生命、身體造成危害，
    而得作為兇器使用，因認三次竊盜犯行均有攜帶兇器之加重
    要件。核被告所為，係犯刑法第321條第1項第2款、第3款之
    攜帶兇器、毀越安全設備加重竊盜既遂罪，起訴書雖僅記載
    被告所為係犯刑法第321條第1項第2 款之加重竊盜罪，惟被
    告所使用之工具足認具有客觀上之危險性而得供作兇器使用
    ，公訴人就此部分雖漏未論告，惟此部分與起訴之犯罪事實
    為同一犯罪行為之實質上一罪關係，為起訴效力所及，自為
    本院所得審判之範圍，且僅屬加重條件之特定明確，自不生
    變更法條之問題。被告前後3 次加重竊盜犯行，時間緊接，
    方法相同，觸犯基本構成要件相同之罪名，顯係基於概括犯
    意為之，依連續犯之規定論以刑法第321條第1項第2款、第3
    款之攜帶兇器、毀越安全設備加重竊盜一罪，並依法加重其
    刑。又被告有如事實欄所載有期徒刑之刑執行完畢前科紀錄
    ，有本院被告全國前案紀錄表在卷可按，其於有期徒刑執行
    完畢後五年以內再犯本件有期徒刑以上刑之罪，為累犯，應
    依刑法第47條之規定，加重其刑，並遞加之。
三、原審認被告罪證明確，予以論罪科刑，固非無見，惟查被告
    竊盜丁○○部分係侵入其無人居住之貨櫃屋行竊，原判決認
    係侵入其住處行竊，已有未洽。又被告行竊之方式係破壞住
    處或貨櫃屋鐵窗爬入行竊，原判決認係「破壞鐵門門鎖或破
    壞窗戶並拆卸　白鐵大門之方式，侵入行竊」，亦有未當；
    又被告行竊所用之不明鐵器一支，雖未扣案，惟不能證明已
    經滅失，原判決未予宣告沒收，亦有未洽。本件被告前曾於
    92 年間因竊盜案件，經本院判處有期徒刑2年確定，其不知
    悔改，又連續犯三次加重竊盜罪，足見惡性不輕，處刑自不
    宜寬縱。被告提起上訴，認原審判刑過重，上訴固無理由，
    惟因原判決既有可議，爰由本院撤銷改判，並審酌被告乙○○前有多次竊盜前科，素行不佳，於執行完畢後，旋為本件
    連續竊盜犯行，及其攜帶工具犯罪之手段，以闖空門方式竊
    取他人財物，危害他人財產法益之情節非輕，經告訴人甲○○到庭表示，其犯案手法將電視、鐵門都拆走，使其等生活
    不安心，不會原諒他等語（見原審 94年7月12日審判筆錄）
    ，以及被告其犯罪之目的、手段、其品行、犯罪所生之損害
    、犯罪後之態度等一切情狀，判處如主文第二項所示之刑，
    以示懲儆。至被告持以竊盜所用之不明鐵器一支，係被告所
    有，雖未扣案，但不能證明已經滅失，自應宣告沒收。
四、據上論斷，應依刑事訴訟法第369條第1項前段、第364條、
    第299條第1項前段，刑法第56條、第321條第1項第2款、第3
    款、第47條、第38條第1項第2款，判決如主文。
本案經檢察官洪泰文到庭執行職務。
中　　華　　民　　國　　94　　年　　10　　月　　27　　日
　　　　　　　　　刑事第十庭審判長法　官  陳正雄
　　　　　　　　　　　　　　　　　法　官  許宗和
　　　　　　　　　　　　　　  　  法　官  許錦印
以上正本證明與原本無異。
不得上訴。
                                  書記官  楊妙恩
中　　華　　民　　國　　94　　年　　11　　月　　2 　　日
附錄：本案論罪科刑法條全文
中華民國刑法第321條
犯竊盜罪而有左列情形之一者，處六月以上、五年以下有期徒刑
：
一  於夜間侵入住宅或有人居住之建築物、船艦或隱匿其內而犯
    之者。
二  毀越門扇、牆垣或其他安全設備而犯之者。
三  攜帶兇器而犯之者。
四  結夥三人以上而犯之者。
五  乘火災、水災或其他災害之際而犯之者。
六  在車站或埠頭而犯之者。
前項之未遂犯罰之。
